【裁判字號】    92,易,1271
【裁判日期】    920704
【裁判案由】    贓物等
【裁判全文】
臺灣高雄地方法院刑事判決                        九十二年度易字第一二七一號
    公 訴 人  臺灣高雄地方法院檢察署檢察官
    被    告  丙○○
右列被告因贓物等案件，經檢察官提起公訴（九十一年度偵字第四七三八號），本院
判決如左：
    主  文
丙○○收受贓物，累犯，處有期徒刑月，如易科罰金以佰元折算壹日。又對於公
務員依法執行職務時，施強暴，累犯，處有期徒刑伍月，如易科罰金以佰元折算壹
日。應執行有期徒刑柒月，如易科罰金以佰元折算壹日。
    事  實
一、丙○○曾於民國（下同）八十九年間因違反槍砲彈藥刀械管制條例案件，經臺灣
    高等法院高雄分院以八十八年上易字一六六三號判處有期徒刑三月確定，於八十
    九年五月八日易科罰金執行完畢。
二、丙○○於九十一年一月二十一日六時許後之某日某時，在某不詳地點，明知某不
    詳姓名年籍人士所持有之車牌號碼ＷＦ—九五五二號自用小客車（引擎號碼為Ｍ
    四Ｘ○五六二○、排氣量一千五百九十ｃ．ｃ，該車為丁○○所有，於九十一年
    一月二十一日六時許，在屏東縣里港鄉○○路一之二十一號前遭竊）為來源不明
    之贓車，竟基於收受贓物之犯意，收受前開車輛後再改懸掛其本人所有之九Ｍ—
    九二九二號自用小客車車牌二面以逃避警方查緝，嗣於同年二月二十二日十五時
    三十分許，在庚○○位於高雄縣美濃鎮○○街十六號住處附近將該車借予不知情
    之庚○○使用，庚○○駕駛前開贓車於同日十七時許停放在高雄縣警察局旗山分
    局停車場時為警查獲，嗣庚○○帶同高雄縣警察局旗山分局巡佐戊○○、辛○○
    及警員乙○○、己○○、壬○○，於同日十七時三十分許，至美濃鎮○○里○○
    道路砂石場對面工寮內找尋丙○○，戊○○等人在工寮內發現丙○○時，即表明
    警察之身分而欲予以逮捕，丙○○明知戊○○等人係警察，且係依法執行逮捕之
    職務，竟基於妨害公務之犯意，拒絕戊○○等人之逮捕，並對戊○○等人毆擊、
    咬齧而施以強暴，致戊○○受有左前腕內側紅斑、右前腕外側表皮剝脫之傷害，
    己○○受有右手背紅斑、右中指表皮剝脫、右膝蓋下方紅斑之傷害，乙○○受有
    左大腿擦傷之傷害，壬○○受有左無名指裂傷、左手背紅斑微腫之傷害（傷害部
    分未經合法告訴），嗣經戊○○等人合力將丙○○制伏逮捕到案。
三、案經高雄縣警察局旗山分局報請臺灣高雄地方法院檢察署檢察官偵查起訴。
    理  由
一、訊據被告丙○○矢口否認有何收受贓物及妨害公務之犯行，辯稱：甲○○於九十
    一年一月間向我借用九Ｍ—九二九二號自用小客車將近一星期，他將該車還我時
    車體已變造過，他說是因為出車禍送修，我並沒有收受及改裝贓車；且當時戊○○等人均身著便服，亦未表明警察之身分，我以為他們是搶匪或仇人，因一時害
    怕才會咬傷他們云云。經查：
（一）前開原車牌號碼ＷＦ—九五五二號自用小客車（引擎號碼為Ｍ四Ｘ○五六二○
      、排氣量一千五百九十ｃ．ｃ）係丁○○所有，於九十一年一月二十一日六時
      許，在屏東縣里港鄉○○路一之二十一號前失竊之事實，業據證人即被害人丁○○證述明確，並有扣押物品目錄表、扣押物品收據、贓物認領保管單及車輛
      竊盜、車牌失竊資料個別查詢報表—查詢車輛認可資料各一紙、相片九張附卷
      可稽，是該車確為贓物無訛。
（二）被告於警訊時供稱：「我所有之九Ｍ—九二九二號自用小客車在九十一年二月
      六日借給我朋友甲○○，因甲○○不慎把我的車撞壞，在九十一年二月十九日
      才把我的車修理好還我，因此九Ｍ—九二九二自用小客車所變造的車身及引擎
      都是甲○○所為。」（見警卷第五頁），於本院審理時改稱：「（問：你何時
      將車子借給甲○○？）答：九十一年一月份，借給他近一個星期，他還我時車
      體都變造過，他說因出車禍送修。」（見本院九十二年六月五日訊問筆錄）。
      然證人甲○○於偵查中證稱：「我有向被告借車，但沒有撞壞車子，也沒拿去
      修理，第二天我就將車還他了。」（見偵查卷第三十六頁反面），嗣於本院審
      理時亦證稱：「（問：你是否向被告借用九Ｍ—九二九二號自用小客車？）答
      ：有，我借過一次（確實時間忘記了），但隔天就還給他了。（問：你向被告
      借用前開車輛期間是否轉借他人使用？借用期間是否將該車改裝或改懸掛其他
      車牌使用？）答：均無。」等語（見本院九十二年六月五日訊問筆錄）。被告
      前後供述反覆不一，而證人甲○○於偵查及本院中所述則係前後一致，顯見被
      告所述均係臨訟杜撰之詞，尚難憑信。
（三）參以被告迭於警訊、偵查及本院審理中均自承知道其所有之車牌號碼九Ｍ—九
      二九二號自用小客車車體經過變造（見警卷第五頁、偵查卷第二十八頁反面、
      本院九十二年六月五日訊問筆錄），而變造後該車之外觀及內部音響設備等與
      原車顯有不同，然被告卻對之不加聞問仍繼續使用長達約一個月時間，至九十
      一年二月二十二日始為警查獲，是被告所辯，顯與常情有違，殊難採信，足證
      被告確有收受贓車而改懸掛其所有之九Ｍ—九二九二號車牌甚明。
（四）高雄縣警察局旗山分局巡佐戊○○等人於逮捕被告時確有表明身份，卻遭被告
      毆擊、咬傷等情，業據證人戊○○到院結證：「我們有表明警察身分，我站在
      門邊，丙○○要衝出門外便與我們五人發生扭打，他對我們亂咬、亂踢，我們
      有受傷，最後他才被我們制伏。」（見本院九十二年六月三日訊問筆錄）等語
      明確，並有九十一年二月二十二日職務報告書一份附卷足憑，且戊○○確受有
      左前腕內側紅斑、右前腕外側表皮剝脫之傷害，己○○確受有右手背紅斑、右
      中指表皮剝脫、右膝蓋下方紅斑之傷害，乙○○確受有左大腿擦傷之傷害，壬○○確受有左無名指裂傷、左手背紅斑微腫之傷害，亦有李純一診所九十一年
      二月二十二日診斷證明書四份在卷可按，足認被告辯稱戊○○等人未表明警察
      身分，且其並無妨害公務之犯意云云，顯與實情不符，尚難採信。
（五）綜上所述，被告所辯均係事後卸責之詞，不足採信，事證明確，其犯行堪以認
      定。
二、核被告所為，係犯刑法第三百四十九條第一項收受贓物罪及刑法第一百三十五條
    第一項對於公務員依法執行職務時施強暴罪，所犯上開二罪間，犯意各別，行為
    互殊，犯罪構成要件不同，應予分別論處合併處罰。被告曾於八十九年間因違反
    槍砲彈藥刀械管制條例案件，經臺灣高等法院高雄分院以八十八年上易字一六六
    三號判處有期徒刑三月確定，於八十九年五月八日易科罰金執行完畢，業據其供
    明並有臺灣高雄地方法院檢察署刑案資料查註記錄表及臺灣高等法院被告全國前
    案記錄表各一份附卷可稽，其於有期徒刑執行完畢後，五年以內再犯最重本刑為
    有期徒刑以上之本罪，為累犯，應依刑法第四十七條規定加重其刑。審酌被告有
    賭博、偽造文書、違反麻醉藥品管理條例、毒品危害防制條例、槍砲彈藥刀械管
    制條例等多項前科記錄，素行不良，其收受贓車後又拒捕而妨害公務，惡性非輕
    ，犯後猶飾詞圖卸，尚無悔意，惟贓車業經被害人丁○○領回，且執行公務之員
    警僅受手部表皮剝脫、紅斑、裂傷及大腿擦傷等傷害，傷勢尚非嚴重，及其犯罪
    之動機、目的、生活狀況、智識程度（國中畢業）等一切情狀，爰分別量處如主
    文所示之刑，並均諭知易科罰金之折算標準，暨定其應執行之刑及諭知易科罰金
    之折算標準。
三、被告曾於九十一年五月二十五日十七時三十分許，在屏東縣九如鄉○○路福安宮
    前遭警員陳正賢、林俊賢攔檢時，因其為通緝犯且持有第二級毒品安非他命，為
    恐遭警員逮捕，明知警員陳正賢、林俊賢係依法執行逮捕之職務，竟基於妨害公
    務之犯意，而施強暴於警員陳正賢、林俊賢之事實，業經臺灣屏東地方法院於九
    十一年八月十五日以九十一年易字第七二五號判處有期徒刑五月，被告不服提起
    上訴，嗣於九十一年十一月十一日撤回上訴確定。惟該案發生時間係九十一年五
    月二十五日，本案發生時間係九十一年二月二十二日，二案發生時間相距三個月
    餘，難認被告係基於妨害公務之概括犯意而為之，是該案雖已判決確定，然本案
    仍應依法論處，併予敘明。
據上論斷，應依刑事訴訟法第二百二十九條第一項前段，刑法第一百三十五條第一項
、第三百四十九條第一項、第四十七條、第四十一條第一項前段、第五十一條第五款
，罰金罰鍰提高標準條例第一條前段、第二條，判決如主文。
本案經檢察官洪信旭到庭執行職務。
中      華      民      國    九十二    年      七      月      四      日
                                    臺灣高雄地方法院刑事第二庭
                                        法  官  孫  啟  強
右正本證明與原本無異。
如不服本判決，應於判決送達後十日內，向本院提出上訴狀。
                                        書記官  盧  雅  婷
中      華      民      國    九十二    年      七      月      四      日
附錄本案論罪科刑法條全文：
刑法第三百四十九條第一項：
收受贓物者，處三年以下有期徒刑、拘役或五百元以下罰金。
刑法第一百三十五條第一項：
對於公務員依法執行職務時，施強暴脅迫者，處三年以下有期徒刑、拘役或三百元以
下罰金。


司法院資訊處製作；財團法人民間司法改革基金會備份。
